臺灣苗栗地方法院刑事判決　　　　　　　 95年度易字第726號
公　訴　人　臺灣苗栗地方法院檢察署檢察官
被　　　告　丙○○　原名：鄒.
上列被告因竊盜案件，經檢察官提起公訴（95年度偵字第4139號
），本院判決如下：
    主    文
丙○○犯攜帶兇器竊盜罪，累犯，處有期徒刑壹年肆月。如附表
所示之物均沒收。
    犯罪事實
一、丙○○前因公共危險案件，由本院判處有期徒刑6 月，如易
    科罰金以300 元折算1 日。案經確定後，於民國93年4 月20
    日易科罰金執行完畢。
二、丙○○意圖為自己不法之所有，基於單一竊盜犯意：
（一）於民國95年8 月4 日凌晨1 時許，持其所有客觀上可供兇
      器使用之起子1 支、扳手3 支（含其他零件7 個）、鐵鉗
      鐵剪各1 把及手電筒2 支，駕駛車號9F-5285 號之自小客
      車，至位於苗栗縣苗栗市嘉新里之「苗栗縣特殊學校」旁
      工地內，以十字型之起子拆卸甲○○所有停放於工地內之
      日本KOMATSU 牌PC120 型挖土機之電腦儀表板1 塊，而竊
      取得手，並放置於上述自小客車後車箱內。
（二）其後又於同日凌晨1 時30分許，持同上述之工具，著手拆
      解乙○○所有停放在該工地內之挖土機上之電腦，正在卸
      下電腦上2 個螺絲釘而未得手之際，即因觸動該挖土機所
      裝設之衛星保全系統，為乙○○發覺後報警，經會同員警
      於同日1 時40分許趕至現場，當場發現上述犯罪事實，而
      未得逞。
（三）丙○○被發現後，隨即攜帶行竊工具逃逸，而於跳下駁坎
      摔傷後，為警當場查獲，在其上述自小客車後車廂起出上
      述甲○○之電腦儀表板，並在現場扣得上述行竊工具。
三、本案件經甲○○訴由苗栗縣警察局苗栗分局報告臺灣苗栗地
    方法院檢察署檢察官偵查後起訴。
    理  由
壹、關於證據能力之認定
一、按被告以外之人於審判外之言詞陳述，除法律有規定者外，
    不得作為證據。刑事訴訟法第159 條第1 項定有明文。被告
    對於本案證據資料中關於被害人乙○○及古智雲於警詢中之
    審判外言詞供述，既均爭執其證據能力（本院卷第19頁），
    又查無法定例外得為證據之事由，依照上述法律規定，應不
    得作為證據。
二、除上列證據外，兩造對於本案中其他證據資料之證據能力，
    均未加以爭執（本院卷第20頁），應視其為檢察官偵訊中供
    述，或於司法警察調查中所為之陳述，各依刑事訴訟法第
    159 條之1 第2 項、第159 條之5 第1 、2 項例外得為證據
    之規定，而有證據能力。
貳、認定犯罪事實所根據的證據及理由
一、被告於偵、審中均坦承其於案發時間，出現於案發現場附近
    ，這首先可以排除被告是不在場的第三人卻遭到無辜誤指牽
    連。
二、證人即被害人乙○○親眼目擊竊賊當時在其挖土機上動手拆
    解著手行竊，及竊賊被發現後逃逸之前後過程。證人乙○○
    對此於偵、審中之證詞均有明確之證述。據證人乙○○指出
    ：當時目擊之竊賊就是被告。縱於本院審理中面對在庭之被
    告，證人仍為如此指證，然而對此被告卻毫無問題可以反詰
    問，以為其有利之證明，顯見乙○○之證述，應該符合事實
    ，可以採信。
三、證人即另一被害人甲○○於偵、審中均證述警方在被告所駕
    駛車輛後車廂上所查獲扣得之電腦儀表板即為其所有。且因
    將該儀表板裝回去怪手時，彼此的泥土痕跡還吻合相接。由
    此可見，證人甲○○遭竊之電腦儀表板，確實是於上述同一
    時間之稍早前，由被告所竊取。
四、另有查獲現場、物品及扣案工具之照片多張以及贓物認領保
    管單1 張在卷可憑，均足為佐證。
、被告辯解不採納的理由
    被告否認犯罪，主要辯解為：(1)車上被查獲之電腦儀表板是
    在臺中科學園區跟一位名叫王文彰之人所購買的，並非證人
    甲○○失竊之電腦儀表板；(2)之所以在現場被查獲是因為當
    時被告要取偷割竹筍，還沒偷到，就跌到排水溝裡，因此受
    傷，並不是被發現後跳落駁坎所受傷；(3)現場散落的工具並
    非被告所有；(4)被查獲的地方距離證人乙○○之挖土機也有
    50 公 尺之遙，並非被發現後，逃跑可到之距離；(5)證人乙○○之挖土機警報器曾在前天晚間8 點就響過1 次，因此跟
    被告後來才被發現並無關連等各節。惟查：
一、被告所稱王文彰之人，被告於本院審理中自承至今均無法聯
    絡，也沒有地址，因而無從調查其真實性（本院卷第18頁）
    。因此被告此部分之辯解即成為沒有任何證據支持之辯詞，
    自難加以採信。
二、據被告於本院審理中所稱：到現場是要偷割竹筍，但割竹筍
    要用的長鐮刀卻放在後車廂，離現場有200 公尺之遠（本院
    卷第38頁），如此如真找到竹筍可割，豈不是又要折返200
    公尺的距離去拿鐮刀？為何要如此麻煩？更令人難以置信的
    是，被告又稱當時是因為沒有帶手電筒所以才跌倒（本院卷
    第38頁），則何以被告要去偷割竹筍，既不帶手電筒又不帶
    鐮刀？如果被告不是本案竊賊，又為何如此恰巧在跌倒後，
    警方與證人乙○○即因追緝竊賊而發現被告？由此看來，被
    告之辯解實存有諸多不合情理之處，而難以採信。
三、被告雖否認現場查獲之工具為其所有，但從證人甲○○證稱
    竊取其電腦儀表板需用十字型螺絲起子，證人乙○○又指證
    被告就是竊賊，再加上沒有其他任何證據顯示現場查獲工具
    為他人所有，應可認定現場查獲扣案之工具即為被告自備所
    攜帶前往。尤其扣案之工具有手電筒2 支，正可以合理說明
    被告實在不可能摸黑前往現場，更足以認定被告前述未帶手
    電筒前往割竹筍之辯詞，並不可採。
四、根據證人乙○○之證詞指出被告被查獲的地點與其挖土機相
    距不過15公尺左右（本院卷第35頁），顯見被告所辯兩者距
    離有50公尺並非實在，其應只是被告為撇清關係而誇張其距
    離而已。
五、證人乙○○之挖土機警報器在前天晚間8 點就曾響過一次之
    事實，雖經證人乙○○於本院審理中加以證實（本院卷第33
    頁），但其有可能是被告或者他人於當時竊盜未遂之結果，
    ，實不足為被告有利之認定。
六、綜前所述，本件事證明確，被告所辯，均屬卸責之詞，不足
    採信。被告犯行，可以認定。
肆、論罪科刑的理由
一、被告的行為是犯刑法第321 條第1 項第3 款的加重竊盜罪。
    被告先後2 次竊盜行為（1 次既遂，1 次未遂），時間、地
    點均相近，個別獨立性薄弱，應認為係基於單一竊盜犯意所
    為之接續行為，僅論以一個竊盜既遂罪，即為已足。
二、被告有如犯罪事實欄首段之前科及受刑罰之執行情形，有臺
    灣高等法院被告前案紀錄表可憑，其於有期徒刑執行完畢後
    5 年內，故意再犯本件有期徒刑以上之罪，為累犯，應依刑
    法第47條第1 項加重其刑。
三、審酌被告先前有偽造文書、過失傷害、業務過失傷害、公共
    危險等前科，品行非佳，其為本件犯行，已為累犯，先後有
    2 次竊盜行為，其中竊取既遂之電腦儀表板據被害人甲○○
    所證，於2 手市場仍有4 、5 萬元之價值（本院卷第32頁）
    ，犯後矢口否認犯行，無視於經調查後已經事證明確，仍然
    否認到底，企圖僥倖脫免罪責，不僅妨害其他無辜被告更快
    受審的權益，更為其他有罪被告立下不良示範，而有必要適
    當從重量刑等一切情狀，量處如主文所示的刑罰。
四、現場查獲之工具，包括：起子1 支、扳手3 支（含其他零件
    7 個）、鐵鉗鐵剪各1 把及手電筒2 支，均經警方予以扣案
    ，並有攝有照片乙張可證（偵卷第24頁），其為被告自備攜
    帶前往，已如前述，又無證據顯示已經滅失，應依刑法第38
    條第1 項第2 款宣告沒收。
伍、適用之法律
一、刑事訴訟法第299 條第1 項前段。
二、刑法第321 條第1 項第3 款、第47條第1 項、第38第1 項第
    2 款。
本案經檢察官黃棋安到庭執行職務。
中　　華　　民　　國　　96　　年　　2 　　月　　27　  日
                  刑事第一庭  審判長法　官　劉 興 浪
                                    法  官  顧 正 德
                                    法  官  蔡 志 宏
以上正本證明與原本無異。
如不服本判決，應於判決送達後10日內向本院提出上訴狀（應抄
附繕本）。告訴人或被害人如對於本判決不服者，應具備理由請
求檢察官上訴，其上訴期間之計算係以檢察官收受判決正本之日
期為準。
                                    書記官  張 玉 楓
中　　華　　民　　國　　96　　年　　3 　　月　　6 　　日
附表：
一、起子壹支。
二、扳手參支（含其他零件柒個）。
三、鐵鉗壹把。
四、鐵剪壹把。
五、手電筒貳支。
附記論罪之法條全文
中華民國刑法第321條
犯竊盜罪而有左列情形之一者，處6 月以上、5 年以下有期徒刑
：
一  於夜間侵入住宅或有人居住之建築物、船艦或隱匿其內而犯
    之者。
二  毀越門扇、牆垣或其他安全設備而犯之者。
三  攜帶兇器而犯之者。
四  結夥三人以上而犯之者。
五  乘火災、水災或其他災害之際而犯之者。
六  在車站或埠頭而犯之者。
前項之未遂犯罰之。
